【裁判字號】    98,易,1662
【裁判日期】    980820
【裁判案由】    竊盜
【裁判全文】
臺灣板橋地方法院刑事判決              98年度易字第1662號
公  訴  人  臺灣板橋地方法院檢察署檢察官
被      告  甲○○
上列被告因竊盜案件，經檢察官提起公訴（98年度偵字第14505
號），本院依簡式審判程序，判決如下：
    主  文
甲○○攜帶兇器竊盜，累犯，處有期徒刑柒月。
Ｔ型扳手壹支沒收。
    事  實
一、甲○○前於民國96年間，因詐欺案件，經本院以96年度易字
    第1416號判決判處有期徒刑4 月，減為有期徒刑2 月確定，
    於97年1 月8 日易科罰金執行完畢。詎其猶不知悔改，復意
    圖為自己不法之所有，基於攜帶兇器而竊盜之犯意，於98年
    3 月17日4 時許，攜帶其所有之在客觀上對人之生命、身體
    安全具危險性可供作兇器用之Ｔ型扳手1 支，在臺北縣板橋
    市○○○路119 巷7 之3 號，持以拆卸乙○○所有而停放於
    該處之車號015-EGC 號重型機車之椅座下方車殼（車殼上烙
    有該機車之引擎號碼SG20KC206111號，該車殼價值新臺幣4,
    000 元），而竊取乙○○所有之上開機車車殼，得手後隨即
    將之安裝於其所有之車號CUE-275 號重型機車上。嗣經乙○
    ○於同日8 時許發現車殼失竊後，隨即報警處理，為警於乙
    ○○之前開機車尾燈處採集指紋送鑑比對與甲○○之指紋相
    符而查悉上情，再於98年5 月15日15時10分許，循線通知甲
    ○○騎乘其所有之車號CUE-275 號重型機車至臺北縣政府警
    察局海山分局接受詢問，為警當場扣得前開乙○○所失竊之
    機車車殼（已發還乙○○）。
二、案經乙○○訴由臺北縣政府警察局海山分局報請臺灣板橋地
    方法院檢察署檢察官偵查起訴。
    理  由
一、本案被告甲○○所犯係死刑、無期徒刑、最輕本刑為3 年以
    上有期徒刑或高等法院管轄第一審案件以外之罪，其於準備
    程序中就被訴事實為有罪之陳述，經本院告知簡式審判程序
    之旨，並聽取檢察官、被告之意見後，經本院裁定進行簡式
    審判程序，合先敘明。
二、上揭犯罪事實，業據被告於警詢、偵查及本院審理時坦承不
    諱，復經證人即告訴人乙○○於警詢時指訴明確，且警員於
    告訴人所有之機車尾燈處所採集之指紋，經送請內政部警政
    署刑事警察局以指紋電腦比對法、指紋特徵點比對法鑑驗，
    認與本局檔存甲○○指紋卡之左環指指紋相符之情，有該局
    98年4 月28日刑紋字第0980055923號鑑驗書1 件在卷可佐（
    見偵查卷第17至18頁），此外，尚有查獲照片12幀、車籍查
    詢－基本資料詳細畫面2 紙及告訴人領回上開車殼之贓物認
    領保管單1 紙存卷可憑（見偵查卷第20至27、15頁），足認
    被告自白與事實相符，應堪採信。本案事證明確，被告犯行
    洵堪認定，應依法論科。
三、按刑法第321 條第1 項第3 款之攜帶兇器竊盜罪，係以行為
    人攜帶兇器竊盜為其加重條件，此所謂兇器，其種類並無限
    制，凡客觀上足對人之生命、身體、安全構成威脅，具有危
    險性之兇器均屬之，且祇須行竊時攜帶此種具有危險性之兇
    器為已足，並不以攜帶之初有行兇之意圖為必要（最高法院
    79年臺上字第5253號判例要旨參照）。查被告持以行竊之Ｔ
    型扳手1 支，足以拆卸緊拴於機車車殼上之金屬固定螺絲之
    情，業經被告於警詢、偵查中供明在卷，可知該支Ｔ型扳手
    之材質甚為堅硬銳利，足徵該物在客觀上係足以對人之生命
    、身體、安全構成威脅之兇器無誤。核被告攜帶客觀上屬兇
    器之Ｔ型扳手而竊取他人財物之行為，係犯刑法第321 條第
    1 項第3 款之攜帶兇器竊盜罪。被告有如事實前段所示之犯
    罪科刑及執行情形，有臺灣高等法院被告前案紀錄表在卷可
    佐，其於有期徒刑執行完畢後5 年內，故意再犯本案有期徒
    刑以上之罪，為累犯，應依刑法第47條第1 項之規定，加重
    其刑。爰審酌被告不思正當工作以獲取財物，妄想以竊盜手
    段不勞而獲，其觀念偏差，有待矯治，兼衡其智識、品行、
    所竊財物之價值及犯罪後坦承犯行之態度等一切情狀，量處
    如主文所示之刑，以資懲儆。被告持以行竊之Ｔ型扳手1 支
    雖未扣案，然無證據證明業已滅失，且該支扳手乃係被告所
    有而供本案犯罪所用之物，業據其供明在卷，自仍應依刑法
    第38條第1 項第2 款之規定，宣告沒收。
據上論斷，應依刑事訴訟法第273 條之1 、第299 條第1 項前段
，刑法第321 條第1 項第3 款、第47條第1項，判決如主文。
本案經檢察官郭季青到庭執行職務。
中    華    民    國    98    年    8     月    20    日
                  刑事第十六庭  法  官  鄧雅心
以上正本證明與原本無異。
如不服本判決應於收受判決後10日內向本院提出上訴書狀，並應
敘述具體理由。其未敘述上訴理由者，應於上訴期間屆滿後20日
內向本院補提理由書（均須按他造當事人之人數附繕本）
「切勿逕送上級法院」。
                                書記官  王小芬
中    華    民    國    98    年     8    月    20    日
附錄本案論罪科刑法條
中華民國刑法第三百二十一條
犯竊盜罪而有左列情形之一者，處六月以上、五年以下有期徒刑
：
一、於夜間侵入住宅或有人居住之建築物、船艦或隱匿其內而犯
    之者。
二、毀越門扇、牆垣或其他安全設備而犯之者。
三、攜帶兇器而犯之者。
四、結夥三人以上而犯之者。
五、乘火災、水災或其他災害之際而犯之者。
六、在車站或埠頭而犯之者。
前項之未遂犯罰之。


司法院資訊處製作；財團法人民間司法改革基金會備份。
